【裁判字號】    97,易緝,45
【裁判日期】    970820
【裁判案由】    竊盜
【裁判全文】
臺灣士林地方法院刑事判決              97年度易緝字第45號
公  訴  人  臺灣士林地方法院檢察署檢察官
被      告  甲○○
上列被告因竊盜案件，經檢察官聲請簡易判決處刑（95年度偵字
第10318 號），本院士林簡易庭認為不得以簡易判決處刑，改依
通常程序審理（95年度士簡字第1340號），經本院訊問被告後，
被告為有罪之陳述，本院裁定改行簡式審判程序，並判決如下：
    主  文
甲○○犯竊盜罪，累犯，處有期徒刑伍月，如易科罰金以銀元參
佰元即新臺幣玖佰元折算壹日。
    事  實
一、甲○○前於民國90年間因竊盜案件，經本院以91年度訴字第
    452 號判決處有期徒刑三月確定，於92年1 月20日執行完畢
    ，詎其仍不知悛悔，竟意圖為自己不法之所有，於94年3 月
    28日日間，侵入臺北市○○區○○路79巷8 弄2 之1 號坤元
    宮內，徒手竊取香油錢約新臺幣（下同）七、八百元得逞，
    嗣於94年3 月28日19時許，坤元宮之負責人員乙○○自外返
    回坤元宮後發現而報警處理，經警在上址香油錢箱上之鎖頭
    採得指紋，送鑑定結果與甲○○之右拇指指紋相符始悉上情
    。
二、案經臺北市政府警察局南港分局報請臺灣士林地方法院檢察
    署檢察官偵查起訴。
    理  由
一、前揭犯罪事實，業據被告甲○○於本院審理時供認不諱（見
    本院97年7 月25日審判筆錄），並經證人即坤元宮負責人乙
    ○○於警詢時陳述屬實（見第7267號偵查卷第14頁），復有
    臺北市政府警察局南港分局現場勘察報告影本一份及現場照
    片7 張在卷可稽（見第7267號偵查卷第26至29頁、第43至46
    頁），又警察於案發現場查扣之指紋，經鑑定結果確與被告
    之右拇指指紋相符，亦有內政部警政署刑事警察局94年4 月
    8 日刑紋字第0940054577號鑑驗書影本一份在卷可資佐證（
    見第7267號偵查卷第23至25頁），足徵被告自白與事實相符
    ，本件事證明確，被告犯行堪以認定。
二、按被告行為後，94年2 月2 日修正公布之刑法已於95年7 月
    1 日生效施行，其中第2 條第1 項：「行為後法律有變更者
    ，適用行為時之法律。但行為後之法律有利於行為人者，適
    用最有利於行為人之法律」之規定，係規範行為後法律變更
    所生新、舊法律比較適用之準據法，並非刑法實體法律，自
    不生行為後法律變更之比較適用問題，故刑法修正施行後，
    應適用該修正後之第2 條第1 項之規定，依「從舊、從輕」
    之原則比較新、舊法律之適用；又比較新舊法時，應就罪刑
    有關之共犯、未遂犯、想像競合犯、牽連犯、連續犯、結合
    犯，以及累犯加重、自首減輕暨其他法定加減原因（如身分
    加減）與加減例等一切情形，綜其全部罪刑之結果而為比較
    後，再整個適用有利於行為人之法律處斷，不能割裂而分別
    適用有利之條文（最高法院24年上字第4634號、27年上字第
    2615號判例意旨、最高法院95年度第8 次刑事庭會議決議參
    照）。經查：(一)罰金刑部分：被告行為時，刑法第320 條第
    1 項之竊盜罪，法定刑得科五百元以下之罰金，而依被告行
    為時之修正前刑法第33條第5 款規定：「主刑之種類如左：
    五、罰金：一元（指銀元）以上」，換算新臺幣後，為新臺
    幣三元以上。惟被告行為後修正後刑法第33條第5 款係規定
    ：「主刑之種類如下：五、罰金：新臺幣一千元以上，以百
    元計算之」，經比較修正前後關於科處罰金刑之最低刑度規
    定，自應以被告行為時之修正前刑法較有利於被告。(二)累犯
    部分：被告為故意犯，不論依修正前之刑法第47條或修正後
    之刑法第47條第1 項之規定，均構成累犯，對被告而言並無
    有利或不利之情形，故無庸比較，應逕適用裁判時之法律，
    即修正後之規定論處。(三)經綜合比較被告行為後之前揭法律
    變更，除累犯之規定無須比較逕行適用裁判時之新法外，其
    餘以修正前之刑法規定對於被告較為有利，本件自應整體適
    用修正前刑法之相關規定。
三、核被告竊取他人財物之行為，係犯刑法第320 條第1 項之竊
    盜罪。又被告有事實欄所述犯罪科刑執行情形，有臺灣高等
    法院被告前案紀錄表附卷可參，其於有期徒刑執行完畢後，
    五年內故意再犯有期徒刑以上之本罪，應依刑法第47條第1
    項之規定論以累犯，並加重其刑。爰審酌被告犯罪手段、竊
    得財物之價值，與犯罪後供認犯行之態度等一切情狀，量處
    如主文所示之刑。又被告行為時之刑法第41條第1 項規定：
    「犯最重本刑為五年以下有期徒刑以下之刑之罪，而受六個
    月以下有期徒刑或拘役之宣告，因身體、教育、職業、家庭
    之關係或其他正當事由，執行顯有困難者，得以一元以上三
    元以下折算一日，易科罰金。」又被告行為時之易科罰金折
    算標準，修正前罰金罰鍰提高標準條例第2 條前段（現已刪
    除）規定，就原定數額提高為一百倍折算一日，則本件被告
    行為時之易科罰金折算標準，應以銀元三百元折算一日，經
    折算新臺幣後，應以新臺幣九百元折算一日。惟95年7 月1
    日修正公布施行之刑法第41條第1 項前段則規定：「犯最重
    本刑為五年以下有期徒刑以下之刑之罪，而受六個月以下有
    期徒刑或拘役之宣告者，得以新臺幣一千元、二千元折算一
    日，易科罰金。」比較修正前後之易科罰金折算標準，以95
    年7 月1 日修正公布施行前之規定，較有利於被告，則應依
    刑法第2 條第1 項前段，適用修正前刑法第41條第1 項前段
    規定，定其易科罰金之折算標準。又按中華民國九十六年罪
    犯減刑條例第5 條規定：「本條例施行前，經通緝而未於中
    華民國96年12月31日以前自動歸案接受偵查、審判或執行者
    ，不得依本條例減刑。」細繹其意旨，應認為在上揭條例施
    行（即96年7 月16日）前經通緝者，而於該條例施行後，仍
    未克自動歸案接受偵查、審判或執行者，即不得獲減刑之寬
    典。查被告於上開條例施行前之96年6 月12日經本院發布通
    緝，而於上開條例施行後並未自動歸案，而係遲至97年7 月
    4 日始遭警緝獲，有本院通緝書、撤銷通緝書各1 件在卷足
    佐。從而被告既於上開條例施行前經本院發佈通緝，復未自
    動歸案接受審判，應依上開條例規定不得減刑，併此敘明。
據上論斷，應依刑事訴訟法第452 條、第299 條第1 項前段、第
273 條之1 第1 項，刑法第2 條第1 項前段、第320 條第1 項、
第47條第1 項，修正前刑法第41條第1 項前段，刪除前罰金罰鍰
提高標準條例第2 條，現行法規所定貨幣單位折算新臺幣條例第
2 條，刑法施行法第1 條之1 ，判決如主文。
本案經檢察官高俊申到庭執行職務。
中    華    民    國    97    年    8     月    20    日
                  刑事第六庭法  官  周明鴻
以上正本證明與原本無異。
如不服本判決，應於收受送達後10日內向本院提出上訴書狀，其
未敘述上訴理由者，應於上訴期間屆滿後20日內向本院補提理由
書狀（均須按他造當事人之人數附繕本）。
                            書記官  丁梅芬
中    華    民    國    97    年    8     月    20    日
刑法第320條第1項
意圖為自己或第三人不法之所有，而竊取他人之動產者，為竊盜
罪，處5年以下有期徒刑、拘役或5百元以下罰金。


司法院資訊處製作；財團法人民間司法改革基金會備份。
